th: ประเภทกระจกมองข้างรถยนต์: เลนส์แอสเฟอริคัล; เคลือบสีฟ้า; นูน; แบน (ระนาบ); กระจกทำความร้อน; ย้อมสี/กันแสงสะท้อน; มุมกว้าง; อื่นๆ
de: Glaseigenschaften des Fahrzeugspiegels: Asphärisch; Blau getönt; Konvex; Flach (plan); Beheizbares Glas; Getönt/Abblendbar; Weitwinkel; Sonstiges
vi: Loại mặt kính gương chiếu hậu của xe: Phi cầu; Nhuộm xanh lam; Lồi; Phẳng; Kính có sưởi; Kính màu/Chống chói; Góc rộng; Khác
sk-SK: Typ skla zrkadla vozidla: Asférické; Tónované domodra; Konvexné; Ploché; Vyhrievané sklo; Tónované / proti oslneniu; Širokouhlé; Iné
sl-SI: Vrsta stekla ogledala vozila: Asferično; Modro tonirano; Konveksno; Ravno; Ogrevano steklo; Tonirano/proti bleščanju; Širokokotno; Drugo
cs: Typ skla zrcátka vozidla: Asférické; Modře tónované; Konvexní; Ploché (rovinné); Vyhřívané sklo; Tónované / proti oslnění; Širokoúhlé; Jiné
tr: Araç ayna camı tipi: Asferik; Mavi renkli; Dışbükey; Düz (yassı); Isıtmalı cam; Renkli/parlama önleyici; Geniş açılı; Diğer
el: Τύπος γυαλιού καθρέφτη οχήματος: Ασφαιρικό; Με μπλε απόχρωση; Κυρτό; Επίπεδο; Θερμαινόμενο κρύσταλλο; Με απόχρωση/Αντιθαμβωτικό; Ευρυγώνιο; Άλλο
bg-BG: Тип стъкло за огледало на превозно средство: Асферично; Синьо тонирано; Изпъкнало; Плоско (равно); Стъкло с подгряване; Тонирано/против заслепяване; Широкоъгълно; Друго
ko: 차량용 미러 유리 유형: 비구면; 블루 틴팅; 볼록형; 평면; 열선 유리; 틴팅/눈부심 방지; 광각; 기타
fr: Type de verre pour rétroviseurs de véhicule: Asphérique; Teinté bleu; Convexe; Plat (plan); Verre chauffant; Teinté/anti-éblouissement; Grand angle; Autre
nl: Type spiegelglas: Asferisch; Blauw getint; Convex; Vlak (plat); Verwarmd glas; Getint/antireflectie; Groothoek; Overig
ru: Тип зеркального стекла автомобиля: Асферическое; Синяя тонировка; Выпуклое; Плоское; Стекло с подогревом; Тонированное/антибликовое; Широкоугольное; Другое
ro-RO: Tip de sticlă pentru oglinda auto: Asferică; Cu tentă albastră; Convexă; Plană (dreaptă); Sticlă încălzită; Fumurie / anti-orbire; Unghi larg; Altele
pt-BR: Tipo do vidro do retrovisor do veículo: Asférico; Azulado; Convexo; Plano; Vidro aquecido; Escurecido/antirreflexo; Grande angular; Outro
lt-LT: Transporto priemonės veidrodėlio stiklo tipas: Asferinis; Tamsintas mėlynai; Išgaubtas; Plokščias; Šildomas stiklas; Tamsintas / nuo akinimo; Plačiakampis; Kita
pt-PT: Tipo de vidro dos espelhos do veículo: Asférico; Com tom azulado; Convexo; Plano; Vidro aquecido; Colorido/antirreflexo; Grande angular; Outro
zh-TW: 車輛輔助鏡鏡片類型: 非球面; 藍色防眩; 凸面; 平面; 加熱鏡片; 染色/防眩光; 廣角; 其他
es: Tipo de espejo del vehículo: Asférico; Tintado de azul; Convexo; Plano (liso); Vidrio con calefacción; Tintado/antideslumbrante; Gran angular; Otro
pl: Typ szkła lusterka pojazdu: Asferyczne; Z niebieskim odcieniem; Wypukłe; Płaskie; Szkło podgrzewane; Przyciemniane/antyrefleksyjne; Szerokokątne; Inne
hr-HR: Vrsta stakla retrovizora: Asferično; Tonirano u plavo; Konveksno; Ravno; Grijano staklo; Tonirano / Protiv odbljeska; Širokokutno; Ostalo
it: Tipo di vetro dello specchietto del veicolo: Asferico; Colorato di blu; Convesso; Piatto; Vetro riscaldato; Oscurato/antiriflesso; Grandangolo; Altro
fi: Ajoneuvon peililasin tyyppi: Asfäärinen; Siniseksi sävytetty; Kupera; Litteä (tasainen); Lämmitettävä lasi; Sävytetty / häikäisyä estävä; Laajakulma; Muu
ja: 車両ミラーガラスタイプ: 非球面; ブルーティント; 凸面; 平面; ヒーテッドガラス; ティント/防眩; 広角; その他
en: Vehicle mirror glass type: Aspherical; Blue-tinted; Convex; Flat (plane); Heated glass; Tinted/anti-glare; Wide-angle; Other
da: Type af spejlglas til køretøj: Asfærisk; Blåtonet; Konveks; Flad (plan); Opvarmet glas; Tonet/antiblænding; Vidvinkel; Andet
nb: Glassype i kjøretøyspeil: Asfærisk; Blåtonet; Konveks; Flat (plan); Oppvarmet glass; Tonet/antirefleks; Vidvinkel; Annet
hu: Járműtükör üveg típusa: Aszférikus; Kék színezésű; Konvex; Lapos (sík); Fűthető üveg; Színezett / Vakításgátló; Széles látószögű; Egyéb
sv: Typ av backspegelglas: Asfärisk; Blåtonad; Konvex; Platt (plan); Uppvärmt glas; Tonad/bländskyddad; Vidvinkel; Övrigt
zh-CN: 车镜玻璃类型: 非球面; 蓝色着色; 凸面; 平面; 加热玻璃; 着色/防眩光; 广角; 其他